---
title: "TareaDiabetes"
author: "GRUPO 3"
date: "2023-12-08"
output:
  html_document: default
  word_document: default
---

```{r setup, include=FALSE}
knitr::opts_chunk$set(echo = TRUE)
```

```{r message=FALSE, warning=FALSE, include=FALSE}

#Librerias
library(tidyverse)
library(dplyr)
library(ggplot2)
library(ggcorrplot)
library(caret)
library(MASS)
library(e1071)
library(rpart)
library(rpart.plot)
library(grid)
library(gridExtra)
library(corrplot)
library(rattle)

```

```{r}

path <- '../Datasets/diabetes2.csv'
diabetesDS <- read.csv(path)

diabetesDS_clean <- diabetesDS %>%
  mutate(
    Outcome = as.factor(Outcome) # Convertir True/False a factor
  ) %>%
  na.omit() # Eliminar valores nulos con na.omit()

```

**Variables más significantes**


```{r}

ggplot(diabetesDS_clean, aes(x = Pregnancies)) +
  ggtitle("Distribución por número de embarazos") +
  theme(plot.title = element_text(hjust = 0.5)) +
  geom_histogram(
    binwidth = 1,
    colour = "black",
    fill = "deepskyblue"
  ) + ylab("Cantidad") + xlab("Embarazos")

```

```{r}

ggplot(diabetesDS_clean, aes(x = Glucose)) +
  ggtitle("Distribución por nivel de glucosa") +
  theme(plot.title = element_text(hjust = 0.5)) +
  geom_histogram(
    binwidth = 1,
    colour = "black",
    fill = "lightgreen"
  ) + ylab("Cantidad") + xlab("Nivel de glucosa")

```

```{r}

ggplot(diabetesDS_clean, aes(x = BMI)) +
  ggtitle("Distribución por índice de masa corporal") +
  theme(plot.title = element_text(hjust = 0.5)) +
  geom_histogram(
    binwidth = 1,
    colour = "black",
    fill = "lightpink"
  ) + ylab("Cantidad") + xlab("Índice de masa corporal")

```

```{r message=FALSE, warning=FALSE}

ggplot(diabetesDS_clean, aes(x = DiabetesPedigreeFunction)) +
  ggtitle("Distribución por función pedigree de diabetes") +
  theme(plot.title = element_text(hjust = 0.5)) +
  geom_histogram(aes(y = 100 * (..count..) / sum(..count..)),
                 colour = "black",
                 fill = "lightyellow") + ylab("Porcentaje") + xlab("Función pedigree de diabetes")

```

**Correlación de variables en base al Outcome**

```{r message=FALSE, warning=FALSE}

attach(diabetesDS_clean)
par(mfrow = c(2, 4))

boxplot(
  Pregnancies ~ Outcome,
  main = "Embarazos",
  names = c("Sí", "No"),
  xlab = "¿Tiene diabetes?",
  ylab = "",
  col = "deepskyblue",
)

boxplot(
  Glucose ~ Outcome,
  main = "Nivel de glucosa",
  names = c("Sí", "No"),
  xlab = "¿Tiene diabetes?",
  ylab = "",
  col = "lightgreen"
)

boxplot(
  BloodPressure ~ Outcome,
  main = "Presión arterial",
  names = c("Sí", "No"),
  xlab = "¿Tiene diabetes?",
  ylab = "",
  col = "gold"
)

boxplot(
  SkinThickness ~ Outcome,
  main = "Grosor de\n la piel",
  names = c("Sí", "No"),
  xlab = "¿Tiene diabetes?",
  ylab = "",
  col = "aquamarine"
)

boxplot(
  Insulin ~ Outcome,
  main = "Nivel de insulina",
  names = c("Sí", "No"),
  xlab = "¿Tiene diabetes?",
  ylab = "",
  col = "yellow"
)

boxplot(
  BMI ~ Outcome,
  main = "Índice de masa\n corporal",
  names = c("Sí", "No"),
  xlab = "¿Tiene diabetes?",
  ylab = "",
  col = "lightpink"
)

boxplot(
  DiabetesPedigreeFunction ~ Outcome,
  main = "Función pedigree\n de diabetes",
  names = c("Sí", "No"),
  xlab = "¿Tiene diabetes?",
  ylab = "",
  col = "lightyellow"
)

boxplot(
  Age ~ Outcome,
  main = "Edad",
  names = c("Sí", "No"),
  xlab = "¿Tiene diabetes?",
  ylab = "",
  col = "palegreen3"
)

box(which = "outer", lty = "solid")

```

La presión arterial y el grosor de la piel no se relacionan con la diabetes de una manera consistente. Por lo tanto, no se incluirán en los modelos. Otras variables, por otro lado, se relacionan más o menos con la diabetes, por lo que se mantendrán.


```{r}

diabetesDS_clean$BloodPressure <- NULL
diabetesDS_clean$SkinThickness <- NULL

```

**Regresión Logística**

```{r}

set.seed(1)
index <- sample(2, nrow(diabetesDS_clean), prob = c(0.8, 0.2), replace = TRUE)
Diabetes_train <- diabetesDS_clean[index==1, ] # Train data
Diabetes_test <- diabetesDS_clean[index == 2, ] # Test data

# Regresión logística
diabetesDSglm <- glm(formula = Outcome ~ .,data = Diabetes_test,family = "binomial")
summary(diabetesDSglm)

probs.glm <- diabetesDSglm %>% predict(type = "response")

bool <- probs.glm > 0.5
pred <- rep("False", length(bool))
pred[bool] <- "True"

real <- Diabetes_test$Outcome
table(pred, real)

## Matriz de confusión
cm_glm <- caret::confusionMatrix(as.factor(pred), as.factor(real))
cm_glm

```

**Análisis discriminante lineal**

```{r}

# Análisis discriminante lineal
lda.fit <- lda(formula = Outcome ~ ., data = Diabetes_test)
lda.fit

lda.class <- predict(lda.fit)$class
lda.class %>% head

# Matriz de confusión
cm_lda <- caret::confusionMatrix(lda.class, as.factor(real))
cm_lda

```

**Análisis Discriminante Cuadrático**

```{r}

# Análisis Discriminante Cuadrático
qda.fit <- qda(formula = Outcome ~ ., data = Diabetes_test)
qda.fit
qda.class <- predict(qda.fit)$class
qda.class %>% head

# Matriz de confusión
cm_qda <- caret::confusionMatrix(qda.class, as.factor(real))
cm_qda

```

**Naive Bayes**

```{r}

#Naive Bayes
nb.fit <- naiveBayes(formula = Outcome ~ .,data = Diabetes_test)

nb.pred <- nb.fit %>% predict(Diabetes_test)

# Matriz de confusión
gm_bayes <- caret::confusionMatrix(nb.pred,as.factor(real))
gm_bayes

```

**Preción de los modelos**

```{r}

graphics::fourfoldplot(cm_glm$table, conf.level = 0.95, margin = 1, 
                       main = paste("Precisión de la regresión logística (",round(cm_glm$overall[1]*100),"%)", sep = ""))

graphics::fourfoldplot(cm_lda$table, conf.level = 0.95, margin = 1, 
                       main = paste("Precisión del análisis discriminante lineal (",round(cm_lda$overall[1]*100),"%)", sep = ""))

graphics::fourfoldplot(cm_qda$table, conf.level = 0.95, margin = 1, 
                       main = paste("Precisión del análisis discriminante cuadrático (",round(cm_qda$overall[1]*100),"%)", sep = ""))

graphics::fourfoldplot(gm_bayes$table, conf.level = 0.95, margin = 1, 
                       main = paste("Precisión de Naive Bayes (",round(gm_bayes$overall[1]*100),"%)", sep = ""))

```

**K-means**

```{r message=FALSE, warning=FALSE}

setwd("/cloud/project/Datasets")
diabetes <- read_csv("diabetes2.csv")


diabetes %>% names

data <- diabetes
mi_formula <- Outcome ~ .
data$Outcome <- diabetes$Outcome %>% as.factor

data.data <- data %>% dplyr::select(-Outcome)

data.labs <- data$Outcome

data.data %>% dim
data.labs %>% table

sd.data <- data.data %>% scale # reescalamos los datos

data.dist <- sd.data %>% dist # se calcula la distancia
data.dist %>% hclust # dendograma
data.dist %>% hclust %>% plot # graficamos


# Diferentes tipos de enlaces -------------------------------------------

par(mfrow = c(1, 3))
plot(hclust(data.dist), xlab = "", sub = "", ylab = "",
     labels = data.labs , main = "Complete Linkage")

plot(hclust(data.dist , method = "average"),
     labels = data.labs , main = "Average Linkage",
     xlab = "", sub = "", ylab = "")

plot(hclust(data.dist , method = "single"),
     labels = data.labs , main = "Single Linkage",
     xlab = "", sub = "", ylab = "")

# cortando el dendograma

hc.out0 <- sd.data %>% dist %>% hclust
hc.clusters0 <- hc.out0 %>% cutree(2)
table(hc.clusters0,data.labs)

par(mfrow = c(1, 1))
hc.out0 %>% plot(labels = data.labs)
hc.out0 %>% rect.hclust(4,border = "green")

# probando otras distancias

hc.out <- sd.data %>% dist(method = "manhattan") %>% hclust
hc.out %>% plot(labels = data.labs)
hc.clusters <- hc.out %>% cutree(2)
table(hc.clusters,data.labs)

# probando diferentes métodos

hc.out <- sd.data %>% dist %>% hclust(method = "median")
hc.clusters <- hc.out %>% cutree(2)
table(hc.clusters,data.labs)

hc.out <- sd.data %>% dist %>% hclust(method = "centroid")
hc.clusters <- hc.out %>% cutree(2)
table(hc.clusters,data.labs)

hc.out <- sd.data %>% dist(method = "manhattan") %>% hclust(method = "median")
hc.clusters <- hc.out %>% cutree(2)
table(hc.clusters,data.labs)

hc.out <- sd.data %>% dist(method = "manhattan") %>% hclust(method = "centroid")
hc.clusters <- hc.out %>% cutree(2)
table(hc.clusters,data.labs)



```

**Clustering jerárquico**

```{r}

# Usando k-medias ---------------------------------------------------------

set.seed (2)
km.out <- sd.data %>% kmeans(centers = 2,nstart = 20)
km.clusters <- km.out$cluster

table(km.clusters,data.labs) # data real
table(km.clusters,hc.clusters0) # lo obtenido por clustering jerárquico

factoextra::fviz_cluster(km.out,data.data,ellipse.type = "t")

```

**Árbol de clasificación**

```{r}

library(rpart)
library(rpart.plot)

fit <- rpart(Outcome ~ .,
             data = diabetesDS_clean,
             method = 'class')

fit %>% summary

diabetesDS_clean %>% glimpse
diabetesDS_clean <- diabetesDS_clean %>%
  mutate(BMI= as.numeric(BMI)) %>%
  na.omit()


diabetesDS_clean %>% glimpse         

fit <- rpart(Outcome ~ .,
             data = diabetesDS_clean,
             method = 'class')

Diabetes_model <- rpart(formula = Outcome ~., 
                        data = diabetesDS_clean, 
                        method = "class")

rpart.plot(x = Diabetes_model, yesno = 2, type = 0, extra = 0)

```

